Minutes et répertoires du notaire Pierre de CLERSIN, 3 octobre 1681 - décembre 1714 (étude VI)
Archives nationales
- Minutes de Pierre de CLERSIN, 3 octobre 1681 - décembre 1714; MC/ET/VI/572 - MC/ET/VI/638
  - Minutes. 1710, MC/ET/VI/631
    - Gautier (Jean) menuisier à Saint-Denis près Orléans § Mariage de sa fille, 2 juin 1710; MC/ET/VI/631
      contrat de mariage; Gautier, Jean
    - Castille (Louis) maître maçon rue du Signe § Mariage de sa veuve, 2 juin 1710; MC/ET/VI/631
      contrat de mariage; Castille, Louis
    - Morel (Jean), marchand orfèvre, rue de la Juiverie § Mainlevée, 3 juin 1710; MC/ET/VI/631
      mainlevée; Morel, Jean
    - Procuration donnée par Edme Dumanchin, écuyer, conseiller du roi, contrôleur ordinaire des guerres, demeurant rue du Renard, en son nom et comme curateur de sa femme, Marie-Madeleine Delisle-Mansart, à cause de sa démence, en vertu d'une sentence rendue au Châtelet le 6 octobre 1705, à Louis Quintin, bourgeois de Paris, demeurant rue de la Mortellerie, à l'effet de se rendre dans la ville de Souvigny près de Moulins, où est mort Pierre Delisle-Mansart, son beau-père, d'y faire procéder à la levée des scellés apposés sur la maison prieurale où habitait le défunt, de faire dresser l'inventaire des meubles qui s'y trouvent, et généralement, de faire toutes les actions utiles pour la liquidation de la succession., 20 juin 1710; MC/ET/VI/631
      Documents du Minutier central concernant l'histoire de l'art (1700-1750), par Mireille Rambaud, tome II [études I à X, soit 2357 actes], Paris, Archives nationales, 1971, p. 66 (instrument de recherche imprimé dématérialisé, certaines notices sont plus détaillées dans la version intégrale accessible en ligne par la rubrique 'Autres instruments de recherche', voir contexte dans le Plan d’orientation général - Notaires de Paris, guides thématiques du Minutier).
    - VILLOT Louise Damoiselle - fille majeure demeurant avec son frère, Rue de l'Université à l'Hôtel Tambonneau, paroisse Saint-Sulpice § Inventaire après décès de Louise VILLOT à la requête de Maître Nicolas VILLOT, avocat au Parlement, son frère, tant en son nom que comme exécuteur de son Testament: reçu par Moëb et De Clersin (VI), le 14 Novembre 1702, 23 juin 1710; MC/ET/VI/631; 3 folios
      inventaire; testament
    - BALLET (Louise) épouse de Saint-François LEGRAND écuyer, Conseiller du Roi, garde et dépositaire des Archives 1er huissier au Grand Conseil, huissier ordianire en la grande chancellerie de France Rue Jean Tison, par Saint-Germain l'Auxerrois § Inventaire après décès de Louise BALLET à la requête de François LEGRAND son épouse Louise BALLET des Sieurs Nicolas et Pierre BALLET, frères de la défunte, 22 juillet 1710; MC/ET/VI/631; 41 folios
      inventaire après décès; Ballet, Louise
    - GOUBIN (Bertrand) et DUPARC Madeleine, sa femme Rue de Buci, Fbg Saint-Germain, paroisse Saint-Sulpice § Inventaire après décès de Bertrand GOUBIN et Madeleine Duparc, à la requête de Claude RICORDEAU, maître cordier, à cause de Marie Madeleine GOUBIN son épouse, et aussi de François GOUBIN, émancipé, enfants et héritiers des défunts (4 folios), 24 octobre 1710; MC/ET/VI/631
      inventaire; Goubin, Bertrand
    - MARTIN Jean Compagnon maçon Rue de Sève (Sèvres) vis à vis le Cimetière de la paroisse Saint-Sulpice § Inventaire après décès de Jean MARTIN à la requête de Marie Anne HOBÉ sa veuve grainetière maîtresse et de Michel MARTIN, maçon à Paris, son frère, 25 novembre 1710; MC/ET/VI/631; 5 folios
    - FOY Anne Françoise femme du Sieur Jacques BELLANGER, marchand forain Rue des Cordeliers, paroisse Saint-Cosme § Inventaire après décès de FOY Anne Françoise à la requête du Sieur BELLANGER son mari, tuteur de leurs enfants mineurs: Jacques Amiable, Joseph François, et Marie Louise-en présence du sieur François FOY, B. de P., subrogé tuteur (contrat de mariage: De Trogen, Carnot not. 13 Juin 1698), 31 décembre 1710; MC/ET/VI/631
      inventaire; contrat de mariage
  - Minutes. 1711, janvier - 1711, juin, janvier 1711 - juin 1711; MC/ET/VI/632
    - (Hôtel d') Auvergne rue de l'Université § Marché. (Entretien, couverture), 16 janvier 1711; MC/ET/VI/632
      marché
    - Quittance par François-Étienne Laisney, architecte juré expert entrepreneur des bâtiments du roi, demeurant rue des Francs-Bourgeois, à Pierre-Félix Debeauvais, avocat au parlement, demeurant rue de Seine, de 1.170 livres en acompte sur le prix des travaux de maçonnerie, charpenterie, serrurerie, menuiserie, couverture, pavage et peinture d'impression que ledit Laisney s'est engagé à faire pour la reconstruction d'une maison sise rue de Seine, au coin de la rue des Marais, appartenant pour moitié audit Debeauvais suivant le marché conclu entre les parties, le 8 janvier, sous seing privé, et reconnu devant les notaires ce jour 28 janvier., 28 janvier 1711; MC/ET/VI/632
      Documents du Minutier central concernant l'histoire de l'art (1700-1750), par Mireille Rambaud, tome II [études I à X, soit 2357 actes], Paris, Archives nationales, 1971, p. 704 (instrument de recherche imprimé dématérialisé, certaines notices sont plus détaillées dans la version intégrale accessible en ligne par la rubrique 'Autres instruments de recherche', voir contexte dans le Plan d’orientation général - Notaires de Paris, guides thématiques du Minutier).
    - Engagement par Grégoire de Wolcoff. résident du tsar à la cour de France, demeurant rue Mazarine, à l'hôtel du Maine, de François Mairault, architecte des bâtiments du roi, demeurant à Marly, qui se rendra à Moscou pour être l'architecte du tsar, et faire 'tous les dessins, plans, profils et élévations tant pour les bâtiments que pour les jardins, arcs de triomphes, fontaines et autres ouvrages qui lui seront ordonnés de la part de Sa Majesté czarienne'; moyennant 2.000 livres de pension annuelle; les frais du voyage lui seront payés, ainsi qu'à son valet, jusqu'à La Haye d'abord, ensuite au moyen de lettres de change à toucher en route: des guides l'attendront à la frontière de la Moscovie; il recevra aussi les passeports et lettres de recommandation nécessaires. Il pourra revenir en France au bout de trois ans. S'il se voyait obligé de rentrer plus tôt pour des raisons de santé ou pour des affaires de famille qui rendraient sa présence indispensable, sa pension lui serait payée jusqu'au jour de son départ et les frais du voyage de retour. S'il le désire il pourra faire venir sa famille en Russie 'afin de l'engager à rester plus longtemps au service de Sa Majesté czarienne'.- Fait en présence de Jean Loistron, fleuriste du roi, demeurant à Marly, beau-père dudit Mairault, qui se porte caution de son gendre, jusqu'à son arrivée à Moscou., 6 février 1711; MC/ET/VI/632
      Documents du Minutier central concernant l'histoire de l'art (1700-1750), par Mireille Rambaud, tome II [études I à X, soit 2357 actes], Paris, Archives nationales, 1971, p. 129 (instrument de recherche imprimé dématérialisé, certaines notices sont plus détaillées dans la version intégrale accessible en ligne par la rubrique 'Autres instruments de recherche', voir contexte dans le Plan d’orientation général - Notaires de Paris, guides thématiques du Minutier).
    - Boudet (Germain) sculpteur rue de la Huchette § Transport, 14 février 1711; MC/ET/VI/632
      Boudet, Germain
    - Martin (Michel) maçon rue de Grenelle § Renonciation, 16 février 1711; MC/ET/VI/632
      Martin, Michel
    - Boudet (Germain) sculpteur rue de la Huchette § Extrait Mortuaire, 24 février 1711; MC/ET/VI/632
    - Totin (Furcy), maître menuisier, grande rue de Sèvres § Certificat, 2 mars 1711; MC/ET/VI/632
      certificat; Totin, Furcy
    - Procuration donnée par Marie-Marguerite Leclerc, veuve de Georges Aubert, charpentier des bâtiments du roi, demeurant à Saint-Germain-en-Laye, à Denis Courtin, procureur à la chambre des bâtiments, à l'effet de recouvrer les sommes dues à la succession de son mari par Anne Bodin, veuve de Jules Hardouin-Mansart, surintendant des bâtiments du roi (918 livres), et par le sieur de Morlay, contrôleur des bâtiments du roi (1.100 livres)., 4 mars 1711; MC/ET/VI/632
      Documents du Minutier central concernant l'histoire de l'art (1700-1750), par Mireille Rambaud, tome II [études I à X, soit 2357 actes], Paris, Archives nationales, 1971, p. 94 (instrument de recherche imprimé dématérialisé, certaines notices sont plus détaillées dans la version intégrale accessible en ligne par la rubrique 'Autres instruments de recherche', voir contexte dans le Plan d’orientation général - Notaires de Paris, guides thématiques du Minutier).
    - Boudet (Germain) sculpteur rue Saint-Séverin § Quittance, 5 mars 1711; MC/ET/VI/632
      quittance; Boudet, Germain
    - Luce (Pierre) maître brodeur à Paris n'a jamais volé chez la duchesse de Portsmouth § Certificat de Baudouin, tapissier de la duchesse, 8 mars 1711; MC/ET/VI/632
      Luce, Pierre
    - Boudet (Germain) Sculpteur rue de la Huchette § Extrait mortuaire déposés, 8 mars 1711; MC/ET/VI/632
    - Baudoin (Nicolas) concierge et tapissier de la rue des S/ts/ Pères duchesse de Portsmouth § Certificat, 8 mars 1711; MC/ET/VI/632
      Baudoin, Nicolas
    - Tapissier (apprentissage) § Jean Cossard maître d'hôtel du marquis de Nicolay met son fils Augustin C., âgé de 15 ans, pour 6 ans, chez Pierre Fontaine, maître tapissier. Nourri, blanchi de gros linge, logé. Son père le blanchira du menu linge. Moyennant 400 l., 26 mars 1711; MC/ET/VI/632
    - Fontaine (Pierre) maître tapissier rue du Four § Apprentissage, 26 mars 1711; MC/ET/VI/632
      contrat d'apprentissage; Fontaine, Pierre
    - Rachat. Denis Leclerc. Maître de danse., 25 mai 1711; MC/ET/VI/632
      acte de vente; Leclerc, Denis; danseur; enseignant
    - doreur (alloué) § Pierre Vannier, maître doreur, met son fils François V., âgé de 13 ans, pour 3 ans, chez Louis Jean, doreur sur cuivre. Nourri, logé, blanchi. Moyennant 50 l., 7 juin 1711; MC/ET/VI/632
    - Langlois (Pierre) maçon à Montreuil § Constitution, 7 février 1712; MC/ET/VI/632
      constitution de rente; Langlois, Pierre
    - Lamy (Jean) marchand maître tapissier rue des pavillons du College des 4 Nations § bail de meubles par .., 28 mai 1712; MC/ET/VI/632
  - Minutes. 1711, juillet - 1711, décembre, juillet 1711 - décembre 1711; MC/ET/VI/633
    - LAMY (Jean) Tapissier - enclos des quatre nations § Bail de meubles., 23 juillet 1711; MC/ET/VI/633
    - BOISSEL (Jean) Maître menuisier Rue Saint Dominique § Bail par .., 11 août 1711; MC/ET/VI/633
      bail; Boissel, Jean
    - GLOUTON (Jean) Fondeur de lettres en impressions Rue des Anglais § Constitution de rentes pour .., 28 août 1711; MC/ET/VI/633
      constitution de rente; Glouton, Jean
    - GOYÉ (René) Maître Ebéniste; Rue de la Juiverie § Mariage de la fille de .., 30 août 1711; MC/ET/VI/633
      contrat de mariage; Goyé, René
    - LAMY (Jean) maître Tapissier - College des 4 Nations § Bail de meubles par .., 1er septembre 1711; MC/ET/VI/633
    - LAMY (Jean) Maître tapissier Collège quatre Nations § Obligations par .., 6 septembre 1711; MC/ET/VI/633
    - GAUCHER (Jean-Baptiste) Tapissier du Roi aux Gobelins y demeurant § Certificat et Consentement .., 22 septembre 1711; MC/ET/VI/633
      Gaucher, Jean-Baptiste
    - Leblanc (Jacques), maître orfèvre joaillier, rue Dauphine § Mise en apprentissage chez .., 8 novembre 1711; MC/ET/VI/633
      contrat d'apprentissage; Leblanc, Jacques
    - ORFEVRE-JOAILLIER (apprentissage) § mise en .. par MUONNET (Claude) marchand de vin, de son fils Henri âgé de 11 ans pour 8 ans chez LEBLANC (Jacques) qui lui enseignera son métier le nourri, loge, couche, blanchi, moyennant 200 livres, 8 novembre 1711; MC/ET/VI/633
    - HORLOGER (apprentissage d') § Mise en .. de GOUTARET (François) âgé de 25 ans, pendt 3 ans chez LEVASSEUR (François) maître Horloger qui le nourri, loge couche moyennant 150 /t/, 22 décembre 1711; MC/ET/VI/633
  - Minutes. 1712, MC/ET/VI/634
    - Fay (Gilles) maître doreur rue Contrescarpe § remboursement, 2 janvier 1712; MC/ET/VI/634
      Fay, Gilles
    - Thierry (Jacques Charles) maître doreur Enclos de l'abbaye Saint-Germain § Apprentissage, 14 février 1712; MC/ET/VI/634
      contrat d'apprentissage; Thierry, Jacques Charles
    - doreur (apprentissage) § Madeleine Tardit, veuve de Charles Delespine, écuyer de cuisine, met sa fille Marie Claude Polly, âgée de 12 ans, pour 4 ans, chez Jacques Charles Thierry, maître doreur sur cuivre, Nourrie, logée, blanchi du gros linge, S.d.d., 14 février 1712; MC/ET/VI/634
    - Durand (Henri) maître fondeur; rue aux Fèvres § Mariage de .., 1er mai 1712; MC/ET/VI/634
      contrat de mariage; Durand, Henri
    - Jean (Louis) maître doreur rue Mazarine § bail par -, 6 mai 1712; MC/ET/VI/634
      bail; Jean, Louis
    - Lamy (Jean) maître tapissier sur le quai des 4 nations § Bail de meubles par .. au comte Durazzo, envoyé de la République de Gênes., 22 juillet 1712; MC/ET/VI/634
    - BARAILLON (Jean François) maître peintre rue Saint-Honoré § Bail, 8 août 1712; MC/ET/VI/634
      bail; Baraillon, Jean François
    - Roussel (Guillaume), maître peintre, rue Saint-Martin § Bail par .., 2 novembre 1712; MC/ET/VI/634
      bail; Roussel, Guillaume
    - Auvigne (Michel) maître coutelier rue de Seine § Quittance, 30 novembre 1712; MC/ET/VI/634
      quittance; Auvigne, Michel
    - Dumont (Louis), marchand orfèvre, rue des Mauvais Garçons § Testament de .., 5 décembre 1712; MC/ET/VI/634
      testament; Dumont, Louis
  - Minutes. 1713, janvier - 1713, juin, janvier 1713 - juin 1713; MC/ET/VI/635
    - Wallet (Jean) maître doreur rue Neuve Saint-Eustache § Bail, 22 février 1713; MC/ET/VI/635
      bail; Wallet, Jean
    - Landrin (Charles) tapissier rue Neuve Saint-Eustache § Quittance, 21 mars 1713; MC/ET/VI/635
      quittance; Landrin, Charles
    - Lamy marchand tapissier § bail par .. à Madame la présidente de la Badge, 23 mars 1713; MC/ET/VI/635
    - Foucher (Michel) Sculpteur rue de la Harpe § Certificat, 26 mars 1713; MC/ET/VI/635
      Foucher, Michel
    - Jean (Louis) maître doreur rue Mazarine § Désistement d'alloué, 2 avril 1713; MC/ET/VI/635
      Jean, Louis
    - Convention entre Jean Richard, demeurant rue du Vieux-Colombier, et Jérémie Lecomte, marchand bourgeois de Paris, demeurant rue du Four, dans une maison appartenant audit Richard, au sujet du bail consenti par Richard audit Lecomte des locaux qu'il occupe et de bâtiments que le preneur a fait bâtir, à ses frais, sur un terrain dépendant de la maison., 1er mai 1713; MC/ET/VI/635
    - Artus (Claude) marchand horloger Cul de Sacs de la rue du Paon § Consentement, 26 août 1713; MC/ET/VI/635
      Artus, Claude
    - Béllanger (Nicolas) maître maçon et entrepreneur des bâtiments rue des Boucheries § Quittance, 16 septembre 1713; MC/ET/VI/635
      quittance; Béllanger, Nicolas
    - Fontaine (Pierre) maître tapissier La foire Saint-Germain des Près § bail de meubles par .., 21 octobre 1713; MC/ET/VI/635
      bail; Fontaine, Pierre
    - Auvigne (Michel) maître coutelier rue de Seine § Inventaire après le décès de .., 25 octobre 1713; MC/ET/VI/635
      inventaire; Auvigne, Michel
    - Constitution par Jean Richard, architecte et maître maçon, et Catherine Duval, sa femme, demeurant rue du Vieux-Colombier, de 150 livres de rente, moyennant 3.000 livres, au profit de Louis Menouvrier, procureur au parlement; ladite rente à prendre spécialement sur une grande maison sise dans l'enclos de l'abbaye de Saint-Germain-des-Prés, louée 1.760 livres, et sur un grand terrain d'environ 340 toises, portant une masure, situé rue du Four, en face de la rue de l'Égout, dépendant de la manse abbatiale de Saint-Germain-des-Prés; les constituants, qui ont acquis ledit terrain par arrêt du grand conseil du 30 août 1701 sous forme de bail emphytéotique, moyennant 960 livres de rente, y font bâtir un grand corps de logis avec une aile, six remises de carrosse par derrière, et un petit bâtiment pour les cuisines, 'le tout qui est presque fait'; ils déclarent avoir employé à ces constructions plus de 20.000 livres sans aucun emprunt, mais, pour l'achèvement des travaux et pour la construction d'un autre petit corps de logis sur la rue du Four, dont les fondations et les caves sont déjà faites, ils ont besoin d'emprunter 5 à 6.000 livres, y compris les 3.000 livres de la présente constitution; ils comptent tirer 3.000 livres de loyer de leurs nouvelles maisons, outre leur propre logement., 14 décembre 1713 - 10 février 1719; MC/ET/VI/635
      En marge: 1719, 10 février. Quittance de remboursement de la rente.
      Documents du Minutier central concernant l'histoire de l'art (1700-1750), par Mireille Rambaud, tome II [études I à X, soit 2357 actes], Paris, Archives nationales, 1971, p. 621 (instrument de recherche imprimé dématérialisé, certaines notices sont plus détaillées dans la version intégrale accessible en ligne par la rubrique 'Autres instruments de recherche', voir contexte dans le Plan d’orientation général - Notaires de Paris, guides thématiques du Minutier).
  - Minutes. 1713, juillet - 1713, décembre, juillet 1713 - décembre 1713; MC/ET/VI/636
    - Quittance par Toussaint Rohais, expert entrepreneur de bâtiment et maître maçon, et Nicolas Bellanger, maître maçon, son gendre, demeurant ensemble rue des Boucheries, à Jean Lachesnaye, loueur de carrosses, bourgeois de Paris, demeurant rue Bailleul, de 9.033 livres 19 sols 5 deniers, prix des travaux de maçonnerie faits pour la construction de deux maisons attenantes rue Bailleul, dans l'une desquelles demeure ledit Lachesnaye. La somme a été fixée par les deux procès-verbaux de réception, de toisé, visite et estimation faits l'un, pour la première maison, par Roland Le Proust et Jean-Luc Frosne, architectes jurés du roi, experts bourgeois, et par Isidore Chastelain, aussi juré du roi, expert et entrepreneur de bâtiments, nommés par sentences du Châtelet des 5 septembre 1711 et 20 février 1712, l'autre, par ledit Le Proust, désigné par les parties pour la réception de la seconde maison., 16 septembre 1713; MC/ET/VI/636
      Pièce jointe: 1711, 26 janvier. Devis des travaux de maçonnerie suivi du marché sous seing privé aux termes duquel lesdits Rohais et Bellanger s'engagent envers ledit Lachesnaye, à exécuter les travaux qui leur seront payés sur la base des prix à la toise portés au devis (entre 7 et 26 livres), au fur et à mesure de leur avancement.
      Matériaux: moellons.
      À la suite: 1712, 31 janvier. Reconnaissance du marché par les parties.
      Documents du Minutier central concernant l'histoire de l'art (1700-1750), par Mireille Rambaud, tome II [études I à X, soit 2357 actes], Paris, Archives nationales, 1971, p. 595 (instrument de recherche imprimé dématérialisé, certaines notices sont plus détaillées dans la version intégrale accessible en ligne par la rubrique 'Autres instruments de recherche', voir contexte dans le Plan d’orientation général - Notaires de Paris, guides thématiques du Minutier).
  - Minutes. 1714, janvier - 1714, avril, janvier 1714 - avril 1714; MC/ET/VI/637
    - BLANZY (Thomas Laurent) Maître brodeur Rue des Fosses Saint-Germain § Remboursement de rente; 3 actes, 5 janvier 1700; MC/ET/VI/637
      Blanzy, Thomas Laurent
    - Lesouge (Pierre), maître menuisier, rue des Cannettes § Inventaire après décès de la femme de .., 5 janvier 1714; MC/ET/VI/637
      inventaire après décès; Lesouge, Pierre
    - Vente par Étienne Geuslain, peintre ordinaire du roi, demeurant rue Saint-Martin, paroisse Saint-Médéric, comme fils unique et seul héritier de son père, Étienne Geuslain, aussi peintre ordinaire du roi, à André Boursault, avocat au parlement, demeurant rue d'Anjou, de cinq arpents trois quartiers de terre en prés et bois d'un seul tenant situés à Verrières au lieu dit Pont-Pardin, moyennant 1.000 livres; ledit Étienne Geuslain père avait acquis le terrain, situé dans la censive de l'abbaye de Saint-Germain-des-Prés, de Jean-César Legay, marchand épicier à Paris, par contrat passé le 16 septembre 1709, devant Verani et Roussel., 15 janvier 1714; MC/ET/VI/637
      Documents du Minutier central concernant l'histoire de l'art (1700-1750), par Mireille Rambaud, tome II [études I à X, soit 2357 actes], Paris, Archives nationales, 1971, p. 278 (instrument de recherche imprimé dématérialisé, certaines notices sont plus détaillées dans la version intégrale accessible en ligne par la rubrique 'Autres instruments de recherche', voir contexte dans le Plan d’orientation général - Notaires de Paris, guides thématiques du Minutier).
    - Vanderhoeven (Corneille), orfèvre, place Dauphine § Mise en apprentissage chez .., 15 janvier 1714; MC/ET/VI/637
      contrat d'apprentissage; Vanderhoeven, Corneille
    - ORFEVRE (apprentissage d') § mise en .. part la veuve DUCRAY (orfèvre) de son fils Louis Charles, mineur, pour 3 ans chez WANDERHOEVEN, qui le nourri, loge, couche moyennant 250 livres, 15 janvier 1714; MC/ET/VI/637
    - Ducrou (Charles), orfèvre, rue des Fossés Saint-Germain § Mise en apprentissage du fils de .., 15 janvier 1714; MC/ET/VI/637
      contrat d'apprentissage; Ducrou, Charles
    - Menuisier (apprentissage de) Lacassaigne. Leblond (André) § Se met en .. chez Lacassaigne pendant 6 ans, nourri, logé, couché et blanchi, chaque ( ?) de vin par jour, moyennant 200 livres, 15 janvier 1714; MC/ET/VI/637
      contrat d'apprentissage; Lacassaigne, M.; Leblond, André
    - LACASSAIGNE (Denis) Maître menuisier Rue Mazarne § Mise en apprentissage chez .., 15 janvier 1714; MC/ET/VI/637
      contrat d'apprentissage; Lacassaigne, Denis
    - Mille (Jean), maître menuisier, à Vaugirard § Remboursement royal, 2 actes, 20 janvier 1714; MC/ET/VI/637
      indemnité; Mille, Jean
    - LAMY (Jean) maître tapissier Quai des quatre nations § Obligation et consentement, 20 janvier 1714; MC/ET/VI/637
    - Le Souge Pierre, maître menuisier, rue des Canettes § Mariage de .., 21 janvier 1714; MC/ET/VI/637
      contrat de mariage; Le Souge, Pierre
    - COUTEAU (Gatien) Tapissier - Pois § Remboursement royal, 25 janvier 1714; MC/ET/VI/637
      Couteau, Gatien
    - COUTEAU (Louis) Tapissier - Paris § Remboursement de rente, 26 janvier 1714; MC/ET/VI/637
      Couteau, Louis
    - LENORMAND (Jean René) Maître Potier d'étain - Paroisse Saint-Germain des Près. § Obligations .., 22 mars 1714; MC/ET/VI/637
      obligation; Lenormand, Jean René
    - VOISIN (Nicolas) Maître horloger Rue Dauphine § Transport de rente, 11 avril 1714; MC/ET/VI/637
      transport de droits; Voisin, Nicolas
    - Constitution par les mêmes (voir les actes de constitution du 9 décembre 1707), de 58 livres de même rente, au profit de Jean Gaignard, moyennant 1.450 livres., 16 avril 1714; MC/ET/VI/637
    - DOLLÉ (François) menuisier Rue Jean Robert § Donnation .., 18 avril 1714; MC/ET/VI/637
      donation; Dollé, François
    - FORTIN (Michel) Maître ébéniste Rue des Gravilliers § Décharge et quittance par .., 18 avril 1717; MC/ET/VI/637
      quittance; Fortin, Michel
  - Minutes. 1714, mai - 1714, décembre, mai 1714 - décembre 1714; MC/ET/VI/638
    - Quittance par Claude Delure, maître maçon, demeurant rue de la Calandre, aux religieux du collège de Grand-mont, rue du Jardinet, de 6.500 livres pour solde de 13.858 livres 15 sols 3 deniers, prix des travaux de reconstruction d'un corps de logis dépendant d'une grande maison, sise rue du Jardinet, en face du collège, et lui appartenant; le marché entre Henri Touquet, prieur du collège, et les maîtres maçons, Claude et Jacques Delure, frères, a été passé le 20 juillet 1711, devant Le Mercier; les travaux ont été reçus, toisés et estimés par Michel de Méseretz, architecte juré du roi expert, suivant le procès-verbal dressé les 5 février, 12 mai et 27 juin 1712., 3 mai 1714; MC/ET/VI/638